【裁判字號】    91,易,2377
【裁判日期】    920131
【裁判案由】    竊盜
【裁判全文】
臺灣板橋地方法院刑事判決                        九十一年度易字第二三七七號
    公  訴  人  臺灣板橋地方法院檢察署檢察官
    被      告  甲○○  男  七.
右列被告因竊盜案件，經檢察官提起公訴（九十一年度偵字第二三七七號），本院判
決如左：
    主  文
甲○○竊盜，處有期徒刑月，如易科罰金，以佰元折算壹日。
    事  實
一、甲○○意圖為自己不法之所有，於民國九十年六月間某日許，在台北縣三重市中
    興橋下三重河堤疏洪道旁，徒手竊取乙○○所有營業用小客車內之執業登記證，
    得手後留供己用，嗣於九十一年六月二十三日三時二十五分許，在台北市○○路
    與延平北路路口附近，為警查獲。
二、案經台北市政府警察局士林分局報請臺灣板橋地方法院檢察署檢察官偵查起訴。
    理  由
一、訊據被告甲○○矢口否認右開犯行，辯稱：以為別人不要的，並非偷而是撿到的
    ，配修廠附近剛好有計程車發生車禍，登記證及其他一些東西散落一地，伊看見
    就將登記證拿起來用云云。經查：
  (1)右揭事實，業據被害人乙○○指訴伊車引擎壞掉送台北縣三重市中興橋下三重
      河堤疏洪道旁修理，車拿回來時登記證就掉了，車並沒被損壞，車行的人說不
      知情，伊並有報案等語綦詳（詳參本院九十一年十月二十九日訊問筆錄）。
    (2)被告先辯稱：伊見修理廠外停一輛車，車外散落一些證件，有身分證、駕照、
      執業登記證，伊見登記證對伊有用，於是就撿來使用云云。於本院調查時復辯
      稱：是計程車發生車禍，東西散落一地，伊因為自己之登記證過期了，所以才
      拿來用云云。辯解前後不一，難以遽信，且依被告所辯，發生車禍東西散落一
      地，此時被害人對其登記證之支配權並未中斷，被告將之取走，仍成立竊盜罪
      。
    (3)綜上，被告所辯顯不足採信，此外，並有台北市政府警察局保安警察大隊贓物
      認領保管收據一紙附卷可稽，本件事證明確，被告犯行洵堪認定。
二、核被告甲○○所為，係犯刑法第三百二十條第一項竊盜罪。被害人雖於本院指稱
    ：伊登記證放置於車前右座置物箱中，裡面有神乎奇蹟之股票機，現金新台幣三
    千元亦不見了云云，惟除了登記證以外，其餘之物並未扣案，修理廠之人亦說不
    知情等語，復據被害人於本院指述歷歷在卷如前，是此部分僅有被害人之指述，
    並無其他證據證明為被告所竊取，自難僅憑被害人之指述，為被告犯行之認定，
    附此敘明。爰審酌被告之素行，與其行竊之手段、所生危害及其犯後態度等一切
    情狀，量處如主文所示之刑，並諭知易科罰金之折算標準，以示懲儆。
據上論斷，應依刑事訴訟法第二百九十九條第一項前段，刑法第三百二十條第一項、
第四十一條第一項，罰金罰鍰提高標準條例第一條前段、第二條，判決如主文。
本案經檢察官程秀蘭到庭執行職務。
中      華      民      國    九十二    年      一      月    三十一    日
                                    臺灣板橋地方法院刑事第四庭
                                        法  官    徐  子  涵
右正本證明與原本無異。
如不服本判決，應於判決送達後十日內向本院提出上訴狀。
                                         書記官    彭  麗  紅
中      華      民      國      九十二      年    二    月     十三     日
論罪法條
刑法第三百二十條
意圖為自己或第三人不法之所有，而竊取他人之動產者，為竊盜罪，處五年以下有期
徒刑、拘役或五百元以下罰金。
意圖為自己或第三人不法利益，而竊佔他人之不動產者，依前項之規定處斷。
前二項之未遂犯罰之。


司法院資訊處製作；財團法人民間司法改革基金會備份。
